臺灣高等法院刑事判決　　　　　　 99年度上更(二)字第409號
上　訴　人
即　被　告　康濟鯤
指定辯護人　鄭聯芳律師
上　訴　人
即　被　告　莊富成
指定辯護人　林振堆律師
上列上訴人因毒品危害防制條例案件，不服臺灣臺北地方法院97
年度訴字第2358號，中華民國98年5月8日第一審判決（起訴案號
：臺灣臺北地方法院檢察署97年度偵字第23556號，移送併案審
理案號：同署98年度偵字第1172號），經判決後，由最高法院第
二次發回更審，本院判決如下：
    主  文
原判決撤銷。
康濟鯤共同製造第二級毒品，處有期徒刑伍年，扣案如附表一編
號壹-3至壹-5、壹-8、壹-13、壹-21、壹-22、壹-23(3)、壹-31
、壹-33所示之物，均沒收銷燬之，如附表一編號壹-1、壹-2、
壹-6、壹-7、壹-9至壹-12、壹-14至壹-20、壹-24至壹-28、壹
-30、壹-32、貳-1至貳-3所示之物、如附表二編號一、二、四、
五、六所示之物，均沒收。
莊富成共同製造第二級毒品，累犯，處有期徒刑捌年，扣案如附
表一編號壹-3至壹-5、壹-8、壹-13、壹-21、壹-22、壹-23(3)、
壹-31、壹-33所示之物，均沒收銷燬之，如附表一編號壹-1、壹
-2、壹-6、壹-7、壹-9至壹-12、壹-14至壹-20、壹-24至壹-28
、壹-30、壹-32、貳-1至貳-3所示之物、如附表二編號一、二、
四、五、六所示之物，均沒收。
    事  實
一、莊富成（綽號「世將」）前有違反肅清煙毒條例、麻醉藥品
    管理條例及毒品危害防制條例案件等前科，其中於民國（下
    同）94年間，因違反毒品危害防制條例案件，經臺灣板橋地
    方法院以94年度訴字第1775號刑事判決各判處有期徒刑8月
    、6月，應執行有期徒刑1年，並經本院於95年11月16日以95
    年度上訴字第3456號刑事判決駁回上訴確定，上開2罪嗣經
    裁定減刑各減為有期徒刑4月、有期徒刑3月，應執行有期徒
    刑6月，如易科罰金以300元折算1日確定，自96年4月15日起
    入監執行至同年10月14日縮刑期滿執行完畢。其於執行期間
    ，自不詳受刑人處習得製造第二級毒品安非他命之技術，並
    記載於筆記本上。李建紳（綽號「阿水」，另案偵查中）於
    97年3月間，以每月新臺幣（下同）12,000元之代價，轉租
    黃濂承向郭沃承租之臺北市○○區○○街132號地下室，
    並陸續將附表一所示製毒器具、設備及原料運至上開地點放
    置。嗣莊富成自綽號「將軍」之不詳姓名年籍男子取得「液
    態安非他命原料」（內含製造甲基安非他命原料「麻黃鹼」
    等成分），惟乏製造甲基安非他命所需之中間原料、設備及
    器具，乃找與李建紳熟識並知悉李建紳在上址放置製毒器具
    、設備及原料之康濟鯤合作，康濟鯤遂將此事告知李建紳。
    莊富成、康濟鯤、李建紳3人於97年10月間，遂共同基於製
    造第二級毒品甲基安非他命之犯意聯絡，由李建紳提供製造
    第二級毒品甲基安非他命之地點及所需之化工原料、設備及
    器具，由莊富成、康濟鯤負責在上開地點製造第二級毒品甲
    基安非他命。嗣莊富成於97年10月18日攜「液態安非他命原
    料」前往上開地點，並與康濟鯤討論製造甲基安非他命之方
    式後，2人即於翌日（19日）利用上開「液態安非他命原料
    」、現場之化工原料、設備及器具嘗試製造第二級毒品甲基
    安非他命，並由莊富成將「液態安非他命原料」加入鹽酸、
    鈀金等化工原料，經氫化反應生成如附表一編號壹-33所示
    之滷水，由康濟鯤加入醋酸鈉、食鹽加熱熬煮使之純化後，
    再置入冰箱結晶，共同製造出如附表一編號壹-23(3)所示之
    結晶第二級毒品甲基安非他命1小包（淨重1.36公克）。其
    後於97年10月23日晚間11時莊富成再前往上址與康濟鯤會合
    ，商討如何改進甲基安非他命之製造方式，並接續以上開方
    式製造甲基安非他命。然因李建紳前涉於他處製造第二級毒
    品甲基安非他命，經臺灣嘉義地方法院檢察署聲請對李建紳
    實施通訊監察，法務部調查局由李建紳與康濟鯤之通話內容
    ，懷疑李建紳另於臺北市○○區○○街132號製造第二級毒
    品甲基安非他命，遂對該處實施監控。同日晚上11時30分許
    ，專案小組見莊富成自上址走出，乃緊急逮捕莊富成，並向
    檢察官聲請逕行搜索上址，而發現正於上址製造甲基安非他
    命之康濟鯤，並當場扣得莊富成、康濟鯤共同製造之如附表
    一編號壹-23(3)所示之結晶第二級毒品甲基安非他命1小包（
    淨重1.36公克）及其餘如附表一所示之物，再經莊富成帶領
    前往其住處查扣莊富成所有如附表二所示之物。
二、案經法務部調查局北部地區機動工作組報請臺灣臺北地方法
    院檢察署檢察官偵查起訴及移送原審併案審理。
       理   由
壹、程序方面：
    刑事訴訟法有關傳聞法則及例外規定（第159條至159條之5
    ），如條文已明定得為證據者（如第159條之1第1項），或
    依規定原則上有證據能力（如第159條之1第2項），但當事
    人未抗辯其有例外否定證據能力情形者，即無庸就其如何具
    有證據能力而為說明。又本院認定事實所引用之被告以外之
    人於審判外陳述，包括人證及文書證據等，並無證據證明係
    公務員違背法定程序所取得，而被告於本件委任律師為其辯
    護人，其選任辯護人與檢察官皆為法律專業知識者，且歷原
    審審理，當知本案有刑事訴訟法第159條第1項不得為證據之
    情形，惟檢察官、被告及其辯護人於本院準備程序對本院所
    引用之相關卷證，就證據能力均表示無意見，迄至言詞辯論
    終結前亦未再聲明異議。又該等證據，亦無刑事訴訟法第15
    9條之4之顯有不可信之情況與不得作為證據之情形。本院審
    酌上開證據資料製作時之情況，尚無違法不當及證明力明顯
    過低之瑕疵，亦認為以之作為證據應屬適當，是依刑事訴訟
    法第159條至第159條之5規定，所引用之前開人證及文書證
    據，均有證據能力。
貳、實體方面：
  一訊據上訴人即被告康濟鯤、莊富成均否認涉有製造甲基安非
    他命犯行，均辯稱：僅在研究如何製造第二級毒品安非他命
    ，尚未成功製造出第二級毒品安非他命云云。經查：
    (一)李建紳於97年3月間，以每月12,000元之代價，轉租黃濂
      承向郭沃承租之臺北市○○區○○街132號地下室乙情
      ，業據證人黃濂承於偵查中證述無訛（見97年度偵字第23
      556號卷第117頁），並有房屋租賃契約書在卷可考（見上
      揭偵卷第179至182頁）。又李建紳前涉於他處製造第二級
      毒品甲基安非他命，經臺灣嘉義地方法院檢察署聲請對李
      建紳實施通訊監察，法務部調查局由李建紳與被告康濟鯤
      之通話內容，懷疑李建紳另於臺北市○○區○○街132號
      製造第二級毒品甲基安非他命，遂對該處實施監控。同日
      晚上11時30分許，專案小組見被告莊富成自上址走出，乃
      緊急逮捕被告莊富成，並向檢察官聲請逕行搜索上址等情
      ，有台灣嘉義地方法院通訊監察書、通訊監察譯文及97年
      10月24日法務部調查局北部地區機動工作組逕行搜索報告
      書等在卷（97年度聲搜字第1539號、97年度急搜字第9號
      ）可按。而觀諸李建紳使用之門號0000000000行動電話與
      被告康濟鯤使用之門號0000000000行動電話有下列通話內
      容：1.97年6月22日20時11分許：「A（李建紳）：你過去
      『餐廳』拿小組的拿來我這邊。」、「B（被告康濟鯤）
      ：小組？」、「A：在做的那個。」、「B：喔！」；2.97
      年6月22日21時52分許：「A：我叫你小組的，你卻拿大組
      的。」、「B：那個是小組的吧！」；3.97年6月30日17時
      20分許：「A：沒啦！欠1項啦！」、「B：什麼啊！」、
      「A：硫酸鋇。」；4.97年8月16日16時12分許：「A：你
      …『餐廳』那邊有沒有，有沒有住址？幾號？」、「B：
      哪邊？」、「A：『餐廳』那邊？」、「B：『餐廳』那邊
      ，我也不知道幾號？」、「A：人家要送東西過去，你聽
      懂嗎？」、「B：這樣！就三角窗啊！」、「A：就是不知
      道幾號啊！」；5.97年8月16日16時50分許：「A：132。
      」、「B：怎樣？」、「A：132啦！」；6.97年8月16日17
      時41分許「B：你有去『餐廳』嗎？」、「A：有啦！都已
      經好啦！」（見97年度聲搜字第1539號卷第34至35頁、第
      38至39頁），足見李建紳於承租臺北市○○區○○街132
      號地下室後，並陸續將附表一所示製毒器具、設備及原料
      運至該處放置無訛。
    (二)被告康濟鯤於調查站詢問時陳稱：「（本站在台北市○○
      街132號地下室以現行犯逮捕你時，你當時在現場所為何
      事？）我當時正在以使安非他命結晶的中間原料醋酸鈉加
      熱，準備將之與同夥莊富成（綽號「世將」）以酒精燈加
      熱之安非他命半成品與鈀金混合液，再次混合起來，用以
      製造安非他命結晶成品。」、「（前述你供稱本站人員進
      入台北市○○街132號地下室時，你正在將醋酸鈉加熱，
      另外酒精燈上亦有安非他命半成品與鈀金之混合液在加熱
      ，這些物品之來源為何？）這是我同夥莊富成攜帶過來，
      與我一起在現場製造的。至於莊富成從何處取得前述物品
      ，我就不清楚了。」、「（莊富成為何將安非他命半成品
      與鈀金之水溶液攜至台北市○○街132號地上室，與你一
      起製造安非他命？）因為莊富成沒有合適的製造地點，也
      缺乏醋酸鈉等中間原料及欠缺製造安非他命的設備與器具
      ，在請求我協助後，我先向綽號『阿水』者求助，而莊富
      成也有向『阿水』求助，『阿水』因而同意協助我們，『
      阿水』就叫一位不知名之友人將臺北市○○街132號地下
      室後門的鑰匙，交付給我，我再帶領莊富成進入臺北市○
      ○街132號地下室共同製造安非他命。」、「（你與莊富
      成如何製作安非他命？）如前述所言，我負責將醋酸鈉加
      熱，莊富成負責將安非他命半成品、鈀金與鹽酸一起混合
      加熱，之後我們將各自負責的部分再次混合加熱，最後放
      置冰箱內結晶，所取得之結晶品即為安非他命成品。」、
      「（你製造安非他命之技術，如何學得？）我今年6月間
      前往大陸，向綽號『小吳』之大陸籍男子學習而來的。」
      、「我與莊富成總共進入臺北市○○街132號地下室3次，
      …10月23日晚上莊富成與我約在地下室製造工廠見面時，
      除了帶1罐安非他命半成品與液態鈀金過來外…」、「（
      有無補充意見？）我因個人經濟狀況不好，莊富成知道我
      的情形後，就向我遊說有一個賺錢的機會，並找我一起研
      究製造安非他命，一旦成功後將會改善我的經濟困境，因
      此我同意莊富成的邀約，共同開始嘗試製造安非他命…」
      等語（見97年度偵字第23556號卷第5頁、第6頁）；於偵
      查中結證稱：「（調查局在農安街132號查獲你們時，你
      在現場做什麼？）我在地下室的電視旁邊將醋酸鈉加熱、
      加水。」、「(要做什麼用？）準備要把由莊富成帶來的
      安非他命半成品黑水與鈀金混合後，用酒精燈加熱來製造
      安非他命。」、「（農安街132號的處所跟該處的器具是
      李建紳借給你們用的？）是。」、「（你跟莊富成要如何
      才能做出安非他命？）我跟莊富成將醋酸鈉加熱、加水，
      莊富成負責將半成品、鈀金跟鹽酸加熱，然後再一起混和
      ，然後放到冰箱結晶。」、「（你們一共去農安街132號
      幾次？）3次。」、「（第1次、第2次是什麼時候？）第2
      次約3、4天前，大概是10月18、19日。第1次是在第2次前
      1天，我們只是去看場場地設備，沒有實際製作。第2次有
      製出上述的小量成品，第3次正在做時就被查獲…」等語
      （見上揭偵卷第84頁、第85頁）；於原審訊問時供稱：「
      …莊富成打電話給我說要研究怎麼做安非他命，之後莊富
      成就聯絡綽號『阿水』的人就是李建紳，要李建紳提供地
      方，…農安街現場的先驅原料麻黃鹼4袋是我們去就有的
      ，…莊富成帶了1小瓶液態的安非他命跟鈀金（就是偵卷
      161下面照片…），其他的東西都是我們到現場時就已經
      在現場的東西。我跟莊富成總共一起到農安街的地址3 次
      ，…；第2次我跟莊富成有開始在現場動手做，莊富成之
      前拿了兩瓶小瓶液態安非他命，扣案的大瓶的液態安非他
      命是我們第3次去的時候莊富成才帶去的，我們把液態安
      非他命放在燒杯裡面下面用酒精燈加熱，再加醋酸鈉、鹽
      巴、鈀金進去，因為現場的冰箱不能用，加熱完放涼後莊
      富成就拿回他家去冰…」、「（你們第二次去農安街132
      號地下室做了哪些事？）第二次去也是我們兩個人，沒有
      其他人在，我們有鑰匙。第二次去就是弄那些原料，我拿
      了壹之33的黑水來做，情形就像我在警偵詢中所述。」等
      語（見原審卷第28頁、第93頁）。而被告莊富成於調查站
      詢問時亦陳稱：「（你昨天《23》晚上11時左右為何到台
      北市○○區○○街132號？目的為何？）我是在23日晚間
      22時30分左右，以電話與綽號『國仔』約定到台北市○○
      區○○街132號地下室試做安非他命，我從家中帶了一瓶
      鈀金、鹽酸及液態安非他命原料搭乘計程車前往該址，我
      到達時康濟鯤已在該址後門等候，由康濟鯤開門後一同進
      入地下室，進行安非他命毒品試做。約半小時後，我因肚
      子餓想出來買碗麵，即在農安街巷子口被貴站人員查獲。
      」「（請你詳述製造安非他命之流程如何？）我於96 年4
      至10月間，因吸食海洛因及安非他命入獄，在獄中有同房
      獄友傳授我有關製造安非他命的方法…」、「（你前後與
      康濟鯤進入台北市○○區○○街132號地下室幾次？期間
      做什麼事情？）我與康濟鯤共進入上開地址3次，第1次是
      在5、6天前，我帶了少量的液態安非他命原料，與康濟鯤
      約在台北市○○街與合江街口會面，再由康濟鯤帶領我至
      前述農安街地址，我並將少量液態安非他命交給康濟鯤鑑
      定並討論後續製作方式，未久我即離去。第2次約於3、4
      天前，…康濟鯤將我帶過去之液態安非他命加熱，並加入
      醋酸納，我再將該混合之半成品帶回台北縣中和市○○路
      703巷9號2樓住處冰箱冷藏。第3次我與康濟鯤再度進入上
      開地址進行液態安非他命製造中途，即遭貴站人員查獲逮
      捕。」、「該筆記本與雜記資料均為我所有，該些內容多
      為我在95年獄中認識同監綽號『大肥仔』之獄友告知我有
      關製造安非他命所需化工原料、製造流程及配方。」、「
      （你與康濟鯤係何關係？如何認識？）我約於1年前經由
      綽號『大胖水』男子介紹而認識康濟鯤，這次因為我有液
      態安非他命原料，但我個人技術不足，我知道康濟鯤有製
      造安非他命的相關技術，乃找上康濟鯤合作製造安非他命
      。」、「（你所有之液態安非他命原料從何而來？數量多
      少？）該些液態安非他命原料係約於1年半前，在我入獄
      服刑之前，綽號『將軍』男子交給我保管的，…所以我想
      找康濟鯤合作從中提煉成安非他命…」等語（見上揭偵卷
      第9頁背面至12頁）；於偵查中結證稱：「（你是否於10
      月23日10點30分10時30分從家裏帶液態鈀金、鹽酸、液態
      安非他命原料去農安街132號地下室找康濟鯤？）是」
      、「（一共到農安街幾次？）3次。第1次是19日星期天那
      天，我帶了液態的安非他命原料給康濟鯤看，研究是不是
      原料，…」、「（調查局查獲時有對成品跟半成品做過安
      非他命試劑檢測，依據初步鑑驗報告均有安非他命反應，
      有何意見《提示》？）但我有試過，不太能用，因為很辣
      。」、「（第3次又繼續去做？）第3次就是去檢討第2次
      …」、「（康濟鯤說第3次有用酒精燈燒鈀金？）有在檢
      討，也有燒鈀金。」、「（你有打電話給『阿水』過？）
      有。我打電話找『阿水』要鈀金。」、「（你怎麼會有液
      態的安非他命原料？）之前我朋友『將軍』說他會做這個
      ，並拿了液態安非他命跟鈀金過來…」、「（康鯤濟說是
      因為你沒有合適的製造地點，也欠缺器具才向他請求協助
      ？）是。」、「（你也有向『阿水』求助？）是。…」等
      語（見上揭偵卷第86至90頁）；於原審供稱：「…黑水是
      之前綽號『將軍』的朋友寄在我這邊的…」、「（…由莊
      富成拿回去在冰箱內結晶出來的半成品是哪一包？）…就
      是剛講的1.36公克那個東西…」等語（見原審卷第43頁背
      面、第93頁。）；於本院更(一)審審理時陳稱：伊有帶附表
      一壹-11、編號2-1的兩瓶及壹-23(3)等語（見本院更(一)審
      卷第144頁）。而附表一所示扣案物品經法務部調查局鑑
      驗結果：「(1)現場A所查獲之粉末4袋（扣押物編號：壹-2
      3）經拆封檢視共13袋。…c.粉末1袋（本局編號壹-23-4-
      10）經檢驗結果含第二級第89項毒品甲基安非他命成分及
      第四級毒品先驅原料第1項麻黃鹼成分，淨重1.36公克（
      空包裝重0.44公克），甲基安非他命純度5.27 %，純質淨
      重0.07公克，麻黃鹼純度62.25%，純質淨重0.85公克。
      (2)現場A所查獲之檢品1件（扣押物編號：壹-33）經檢驗
      結果含第二級第89項毒品甲基安非他命、…及第四級毒品
      先驅原料第1項麻黃鹼成分淨重1430公克（空桶重100公克
      ），甲基安非他命純度以1%計（備考三），純質淨重14.3
      0公克，麻黃鹼平均純度34.49%，純質淨重493.21公克。
      (3)現場A所查獲之檢品2件（扣押物編號：貳-1）大瓶裝經
      檢驗結果含…及第四級毒品先驅原料麻黃鹼第1項麻黃鹼
      成分，淨重2367.49公克（空桶重77.51公克），麻黃鹼純
      度以1%（備考三），純質淨重23.67公克。寶特瓶裝檢驗
      結果含第四級毒品先驅原料第5項甲基麻黃鹼成分，淨重7
      8.80公克（空桶重26.20公克）。(4)現場A所查獲之檢品1
      件（扣押物編號貳-3）經檢驗結果含第四級毒品先驅原料
      第5項甲基麻黃鹼成分，淨重0.57公克（空包裝重0.43公
      克）。(5)現場B所查獲之液態檢品1件（扣押物編號06）經
      檢驗結果含第四級毒品先驅原料第5項甲基麻黃鹼成分，
      淨重55.86公克（空包裝重64.14公克）。(6)反應器、氫氧
      化鈉水溶液、電磁爐、陶瓷漏斗、錐形燒瓶、瓦斯爐、分
      液漏斗、磅秤、粉碎機、過濾網、冰箱等，檢驗結果分別
      有第二級第89項毒品甲基安非他命、…第四級毒品先軀原
      料第5項甲基麻黃鹼或第四級毒品先驅原料第5項甲基麻黃
      鹼成分殘留。…七經勘驗前開處所查獲之氫氣瓶、反應器
      、加熱設備、陶瓷漏斗、錐形燒瓶、抽氣幫浦、活性碳、
      黑水、精鹽、分液漏斗、鹽酸、乙醚、燒杯、有機溶劑、
      氫氧化納、磅秤、過濾網、冰箱等設備，發現均符合一般
      製造甲基安非他命氯化反應、氫化反應與純化反應所需之
      各項設備。…肆、備考：…三純度過低檢品無法精確定量
      ，為利於敘獎統計，以1%計。…」有法務部調查局97年11
      月17日調科壹字第097700458740號函暨函覆鑑定書及其照
      片在卷可稽（見上揭偵卷第141至166頁）。而「…(一)…附
      表一編號壹-33所示液態甲基安非他命其成分中含甲基安
      非他命成分，應為經氫化反應生成之滷水。(三)編號貳-1檢
      驗結果含微量愷他命及麻黃素成分並未發現甲基安非他命
      ，可能因反應失敗或未反應，因此未產製出甲基安非他命
      。」亦有該局99年4月12日調科壹字第09900150070號函在
      卷可稽（見本院更(一)審卷第116頁）。證人劉君義即法務
      部調查局鑑識科學處鑑識人員於原審審理時復結證稱：「
      從我們鑑驗經驗來看，扣案物編號壹-33所產生之甲基安
      非他命，應為化學變化而來。」、「因為一般我們會查扣
      到黑水，壹-33的照片來看它的顏色是算深的，依我們經
      驗判斷我從扣案壹-33的顏色及檢驗出來裏面所含的成分
      來判斷扣案壹-33就是我們一般所講的黑水，一般這種進
      行到變成黑水的部分，裏面所產生的甲基安非他命是由原
      料例如麻黃鹼加入亞硫醯二氯變成氯假麻黃素，再添加催
      化劑氯化鈀就是鈀金轉變而來就變成黑水，黑水後續會經
      過純化也就是加熱熬煮加食鹽並調酸鹼質放至冰箱中結晶
      之階段，而純化出甲基安非他命，這就是一般在施用的甲
      基安非他命」等語（見原審卷第84頁背面、第85頁）。足
      認被告莊富成自綽號「將軍」之男子取得「液態安非他命
      原料」（內含製造甲基安非他命原料「麻黃鹼」等成分）
      後，因乏製造甲基安非他命所需之中間原料、設備及器具
      ，乃找與被告李建紳熟識並知悉李建紳在上址放置製毒器
      具、設備及原料之被告康濟鯤合作，康濟鯤即將此事告知
      李建紳，並由李建紳提供製造第二級毒品甲基安非他命之
      地點及所需之化工原料、設備及器具，由被告莊富成、康
      濟鯤負責在上開地點製造第二級毒品甲基安非他命。嗣被
      告莊富成於97年10月18日攜「液態安非他命原料」前往上
      開地點，並與被告康濟鯤討論製造甲基安非他命之方式後
      ，2人即於翌日利用上開「液態安非他命原料」、現場之
      化工原料、設備及器具嘗試製造第二級毒品甲基安非他命
      ，並由被告莊富成將「液態安非他命原料」加入鹽酸、鈀
      金等化工原料，經氫化反應生成如附表一編號壹-33所示
      之滷水，被告康濟鯤加入醋酸鈉、食鹽加熱熬煮使之純化
      後，再置入冰箱結晶，共同製造出如附表一編號壹-23
      (3)所示之結晶第二級毒品甲基安非他命1小包（淨重1.36
      公克）屬實。被告等否認附表一編號壹-33所示之滷水係
      被告莊富成將「液態安非他命原料」加入鹽酸、鈀金等化
      工原料，經氫化反應所生成，以及附表一編號壹-23(3)所
      示之結晶第二級毒品甲基安非他命1小包係以如附表一編
      號壹-33所示之滷水，加入醋酸鈉、食鹽加熱熬煮使之純
      化後，置入冰箱結晶製造而得，要屬避重就輕之詞，洵不
      足採。被告莊富成雖聲請鑑定附表一編號壹-23(3)所示之
      結晶物，已否有經氫化反應程序而成為甲基安非他命，惟
      此部分業經證人劉君義於原審審理時證述:「（上開一(1)C
      .是否是兩種獨立的原料混合在一起？）這樣沒有辦法判
      定，它這一包粉末同時含有兩種成分，如果它的製作不精
      良也有可能原料、成品同時結晶，做出來的成品純度就很
      低，…因為我們用儀器檢驗只能看出它的成分，是化學變
      化或和在一起，這個沒辦法判定。」等語（見原審卷第84
      頁），自無再為無益鑑定之必要。
    (三)按甲基安非他命為毒品危害防制條例第2條第2項第2款所
      定之第二級毒品，係以鹽酸麻黃素為原料，先經鹵化反應
      程序製成氯假麻黃素，再經氫化反應程序而產生含有甲基
      安非他命成分之滷水（液態甲基安非他命），最後經純化
      結晶步驟，將生成之結晶物脫水風乾，而得高純度之固態
      甲基安非他命。故就製造過程而言，氫化反應程序所產生
      之滷水，已含有甲基安非他命之成分，即屬化學反應之製
      成品，應認已製造既遂。至純化結晶步驟，僅係去其雜質
      並使之固化為結晶體，以提高純度及方便施用而已，有無
      經過此過程，並不影響製造既遂之認定（最高法院98年度
      台上字第7118號判決發回理由(二)參照）。又毒品危害防制
      條例第2條第1項已明定該條例所稱毒品，係指具有成癮性
      、濫用性及對社會危害性之麻醉藥品與其製品及影響精神
      物質與其製品；同條第2項並將毒品依其成癮性、濫用性
      及對社會危害性分為四級。製造毒品是否已達既遂程度，
      自應以製出物質之分子結構是否已由毒品先驅原料之原有
      結構經化學變化為毒品之結構而為判斷，與製出之物質是
      否已達到可供人體施用之程度並無關連（98年度台上字第
      2399號判決意旨參照）。本件被告等將「液態安非他命原
      料」加入鹽酸、鈀金等化工原料，經氫化反應生成如附表
      一編號壹-33所示之滷水，再加入醋酸鈉、食鹽加熱熬煮
      使之純化後，再置入冰箱結晶，共同製造出如附表一編號
      壹-23(3)所示之結晶甲基安非他命。證人劉君義於本院更
      (二)審審理時復證稱：「（法務部調查局鑑定書鑑定結果一
      (1)C.粉末1袋《本局編號壹-23-4-10》經檢驗結果含第二
      級第89項毒品甲基安非他命及第四級毒品先驅原料1項麻
      黃鹼成分，淨重1.36公克，甲基安他命純度5.27%，純質
      淨重0.07公克，麻黃鹼純度62.25%，純質淨重0.85公克。
      該粉末可否供施用？是否會成癮？就甲基他命之純度若干
      足以使人成癮，有無任何規定或相關研究報告？）此證物
      含有約5%甲基安非他命成份，若吸食仍然會有興快感及興
      奮作用，但其中含有其他雜質、溶劑，施用時會產生臭味
      ，是否施用則因人而異。甲基安非他命之成癮性，會依身
      體狀況及生活習性因素而異，因此無明確數據可供參考。
      」等語（見本院更(二)審卷第155頁背面）。足認被告等製
      成之附表一編號壹-23(3)所示之結晶甲基安非他命，其純
      度雖僅有5.27%，仍屬毒品危害防制條例第2條第2項第2款
      所定之第二級毒品無訛。被告等製造第二級毒品甲基安非
      他命行為已達既遂之程度，至為灼然。被告莊富成聲請函
      詢行政院衛生署毒品危害防制條例第2條所稱具有成癮性
      之毒品，在甲基安非他命之成分，純度為若干，有無明確
      例示標準，以供判定被告等行為為既遂或未遂，核無必要
      。
    (四)被告康濟鯤於本院更(一)審供稱：伊係協助上開查緝隊辦案
      ，充當該查緝隊線民，檢舉毒品走私，曾累建巨功。伊乃
      為助該查緝隊破獲主犯李建紳，因時機未成熟，李建紳尚
      未緝獲前，即為法務部調查局搶先一步查獲，移送法辦，
      成為代罪羔羊。扣案如原判決附表一編號貳-4所示4支手
      機中，有3支係楊子豪提供，作為協助該查緝隊辦案之用
      云云（見本院更(一)審卷第58頁）。經查，證人楊子豪於本
      院更(一)審審理時結證稱：伊不知道被告康濟鯤到農安街毒
      品現場，伊存錢到看守所給被告康濟鯤係基於朋友關心，
      私人給他用的等語（見本院更(一)卷第86頁反面至87頁）；
      於本院更(二)審審理時證稱：「（被告康濟鯤是否有提供毒
      販李建紳行蹤給你們？）…被告康濟鯤是有提供李建紳涉
      嫌走私毒品的情資。」、「（你有無要求被告繼續提供毒
      販李建紳行蹤，以便時機成熟時，予以逮捕？）我們是有
      希望康濟鯤提供我們李建紳後續犯罪行為讓我們立案偵查
      。」、「（扣案之手機門號0000000000、0000000000號是
      否你提供給被告康濟鯤？）是的。」、「（剛剛所提李建
      紳的案子與本案是否有關聯性？）我們所掌握的是走私毒
      品情資，與製造毒品無關。」等語（見本院更(二)審卷第15
      6頁背面至157頁）。足見被告康濟鯤固有提供李建紳涉嫌
      走私毒品的情資予行政院海岸巡防總局北部地區巡防局基
      隆機動查緝隊，惟行政院海岸巡防總局北部地區巡防局基
      隆機動查緝隊並不知被告康濟鯤私下與李建紳等人共同製
      造毒品，被告康濟鯤亦未事先向楊子豪報告李建紳製造毒
      品之犯行，顯無自首可言。
    (五)法務部調查局固於臺北市○○區○○街132號地下室當場
      扣得如附表一編號壹-23(1)、(2)所示之粉末，而上開粉末
      經法務部調查局鑑驗結果：「…(1)現場A所查獲之粉末4袋
      （扣押物編號：壹-23）經拆封檢視共13袋。a.粉末3袋（
      本局編號壹-23-1、壹-23-2及壹-23-3）經檢驗結果均含
      第四級毒品先驅原料第5項甲基麻黃鹼成分，合計淨重176
      0.45公克（空包裝總重19.55公克）。b.粉末1袋（本局編
      號壹-23-4-9）經檢驗結果含第四級毒品先驅原料第6項去
      甲基麻黃鹼成分，淨重3.46公克（空包裝總重0.44公克）
      。…」有法務部調查局97年11月17日調科壹字第09770045
      8740號函暨函覆鑑定書在卷可考（見上揭偵卷第142頁）
      。然查，被告等堅詞否認有以上開原料嘗試製造第二級毒
      品甲基安非他命。且被告莊富成自97年10月間始參與製造
      本件毒品，而依前揭通訊監察內容所載李建紳早於97年6
      月、8月間即陸續將附表一所示製毒器具、設備及原料運
      至臺北市○○區○○街132號地下室放置，如附表一編號
      壹-23(1)、(2)所示之粉末非無可能係李建紳自己留用之原
      料（或之前製造毒品剩餘之原料）。參以，被告莊富成、
      康濟鯤均係當場被逮捕，並無就製毒之原料係由被告莊富
      成帶來「液態安非他命原料」乙事串證之機會，2人卻為
      一致之供述，衡情應屬可信。又扣案如附表一、二所示之
      物，雖經法務部調查局鑑定其成分或殘留物之成分，鑑定
      結果除含有麻黃鹼、甲基安非他命外，部分物品亦含有愷
      他命、海洛因、甲基麻黃鹼、去甲麻黃鹼等成分（詳附表
      一、二所載）。但查，如附表一、二所示之設備、器具，
      含有麻黃鹼、甲基安非他命以外之毒品成分，非無可能係
      因李建紳或他人先前使用該等設備、器具所殘留。又證人
      劉君義於原審審理時證稱：「（鑑定報告一(3)也就是扣案
      物品編號貳-1的扣案物品，依照你鑑定的經驗這個是用來
      製造安非他命的原料嗎？）因為它的成分只有麻黃鹼，還
      有混雜了愷他命，一般這種應該是有經過化學變化，但是
      沒有產生甲基安非他命出來，麻黃鹼程度又非常低，應該
      是做失敗的廢液，但是無法確定這是製造安非他命過程中
      第幾階段做失敗的廢液。」、「（鑑定報告一(4)也就是扣
      案物品編號貳-3算是製造安非他命的成品了嗎？）不是，
      因為沒有含安非他命的成分，應該屬於原料，是甲基麻黃
      鹼，通常就是結晶狀態，也就是像扣案物品編號貳-3的照
      片那樣，只是因為在製造安非他命的過程中會把甲基麻黃
      鹼泡到溶濟裏面去反應。所以扣案物品才會有液體中檢出
      甲基麻黃鹼的情形。」等語（見原審卷第86頁）；於本院
      更(二)審審理時復證稱：「（法務部調查局鑑定書鑑定結果
      一(2)現場A查獲之檢品1件《扣押物編號：壹-33》經檢驗
      結果含第三級毒品愷他命及第四級毒品先驅原料第1項麻
      黃鹼成分；一(3)現場A所查獲之檢品2件《扣押物編號：貳
      -1》經檢驗結果含第三級毒品愷他命及第四級毒品先驅原
      料第1項麻黃鹼成分，寶特瓶裝經檢驗結果含第四級毒品
      先驅原料第5項甲基麻黃鹼成分;一(4)現場A所查獲之檢品1
      件《扣押物編號：貳-3》經檢驗結果含第四級毒品先驅原
      料第5項甲基麻黃鹼成分；另99年4月12日函補充稱：『(二)
      編號壹-33中含愷他命極微量，遠不及飽和溶液，因此結
      晶過程將不會析出。(三)編號貳-1檢驗結果含微量愷他命及
      麻黃素成分並未發現甲基安他命，可能因反應失敗或未反
      應，因此未產製出甲基安他命。』被告等有無可能亦利用
      現場之設備及原料製造甲基安非他命之外之毒品？）化學
      反應之設備器皿大致通用，但能做出什麼產物，則須看取
      得之原料及反應試劑而定…」、「（編號壹-33中含愷他
      命極微量，遠不及飽和溶液，因此結晶過程將不會析出。
      另編號貳-1檢驗結果只含微量愷他命，被告等有無可能要
      利用現場設備及原料製造愷他命？）就查獲之化驗成份中
      ，沒有製造愷他命之原料，而上述的愷他命極微量，判斷
      應為污染所產生的極微量愷他命，所以應不是要製造愷他
      命。」、「（第四級毒品先驅原料第1項麻黃鹼、第四級
      毒品先驅原料第5項甲基麻黃鹼，是與製造甲基安非他命
      過程有關？還是另外要製造其他毒品？）麻黃鹼是要製造
      甲基安非他命，甲基麻黃鹼會製造出二甲基安非他命，主
      要就是製造出這兩種毒品，不是要製造出其他毒品。」等
      語（見本院更(二)審卷第155頁）。此外，並無任何積極證
      據足認被告等有製造甲基安非他命以外毒品之犯意，尚難
      認被告等涉有製造甲基安非他命以外毒品之犯行，併此敘
      明。
    (六)綜上所述，被告莊富成、康濟鯤2人所辯皆無可採。本件
      事證明確，被告莊富成、康濟鯤2人犯行均堪認定，應依
      法論科。
  二論罪科刑：
    (一)新舊法比較：
      被告行為後，毒品危害防制條例第4條於98年5月20日修正
      公布，針對當次公布之修正條文，未另訂施行日期，至原
      毒品危害條例條例第36條所規定：「本條例自公布後6個
      月施行。」核其所稱「本條例」係指92年7月9日修正公布
      之該條例，並非指98年5月20日公布之部分修正條文。是
      98年5月20日公布之毒品危害防制條例修正條文之生效日
      期，應依中央法規標準法第13條對於法規生效施行日之規
      範，自公布日起至第3日即98年5月22日發生效力。據此，
      本案應依刑法第2條第1項「按行為後法律有變更者，適用
      行為時之法律，但行為後之法律有利於行為人者，適用最
      有利於行為人之法律」之規定，依「從舊從輕」原則而為
      比較。查被告行為時之毒品危害防制條例第4條第2項規定
      ：「製造、運輸、販賣第二級毒品者，處無期徒刑或7年
      以上有期徒刑，得併科新臺幣7百萬元以下罰金。」修正
      後則規定：「製造、運輸、販賣第二級毒品者，處無期徒
      刑或7年以上有期徒刑，得併科新臺幣1千萬元以下罰金。
      」修正後之規定，得併科之罰金已提高，以被告行為時之
      規定對被告較為有利。然則，修正前毒品危害防制條例第
      17條規定：「犯第4條第1項至第4項、第5條第1項至第4項
      前段、第6條第1項至第4項、第7條第1項至第4項、第8條
      第1項至第4項、第10條或第11條第1項、第2項之罪，供出
      毒品來源，因而破獲者，得減輕其刑。」修正後則規定「
      犯第4條至第8條、第10條或第11條之罪，供出毒品來源，
      因而查獲其他正犯或共犯者，減輕或免除其刑。」、「犯
      第4條至第8條之罪於偵查及審判中均自白者，減輕其刑。
      」則以新法第17條第2項規定，對被告康濟鯤較為有利。
      綜合適用修正前後有關罪刑之整體規定加以比較：1.以修
      正前規定對被告莊富成有利，應整體適用修正前毒品危害
      防制條例之規定。2.以修正後規定對被告康濟鯤有利，應
      整體適用修正後毒品危害防制條例之規定。
    (二)核被告莊富成、康濟鯤2人所為，分別係犯修正前、後毒
      品危害防制條例第4條第2項之製造第二級毒品罪。另被告
      莊富成、康濟鯤2人製造第二級毒品甲基安非他命後，進
      而持有，其等持有之低度行為應為製造之高度行為所吸收
      ，不另論罪。被告莊富成、康濟鯤2人與成年人李建紳就
      上開製造第二級毒品甲基安非他命之犯行間，均有犯意聯
      絡及行為分擔，皆為共同正犯。移送併案審理部分，與起
      訴之犯罪事實同一，本院自得併予審理，附此敘明。被告
      莊富成有事實欄所載犯罪前科及刑之執行情形，有本院被
      告前案紀錄表1份在卷可稽，其於上開有期徒刑執行完畢
      後，5年以內，故意再犯本件有期徒刑以上之罪，為累犯
      ，應依刑法第47條第1項規定，加重其刑（法定本刑為無
      期徒刑部分，依法不得加重）。又被告康濟鯤於偵查中及
      原審審理時均自白犯行，應依毒品危害防制條例第17條第
      2項之規定，減輕其刑。
    (三)原審對被告論罪科刑，固非無見。惟查：1.毒品危害防制
      條例業已修正，原審未及比較新舊法，且未適用新法第17
      條第2項規定對被告康濟鯤減輕其刑，均有未合。2.原判
      決未認定被告等係利用被告莊富成自綽號「將軍」之不詳
      姓名年籍男子取得「液態安非他命原料」，製造甲基安非
      他命，尚有未當。3.原判決未說明被告莊富成法定本刑為
      無期徒刑部分，依法不得加重，亦有未洽。被告等上訴意
      旨，猶執陳詞否認犯罪，雖無可採。惟原判決既有上述可
      議，即屬無可維持，應由本院將原判決撤銷改判。爰審酌
      被告莊富成、康濟鯤2人犯罪之動機、目的、手段，渠等
      為貪圖一己私利，竟夥同他人共同製造第二級毒品甲基安
      非他命，所幸製成如附表一編號壹-2 3(3)所示之第二級毒
      品甲基安非他命結晶1小包（淨重1.36公克）純度尚低，
      惟若成品大量流入市面，對於國人身心健康及社會治安危
      害非輕，及被告莊富成、康濟鯤犯後之態度等一切情狀，
      分別量處被告康濟鯤、莊富成如主文第2、3項所示之刑。
      扣案如附表一編號壹-23(3)、壹-33所示之第二級毒品甲基
      安非他命，均應依毒品危害防制條例第18條第1項前段規
      定，宣告沒收銷燬之。扣案如附表壹-3至壹-5、壹-8、壹
      -13、壹-21、壹-22、壹-31所示之物，因依現狀無法將其
      上殘留之殘留物中所含之第二級毒品甲基安非他命成分部
      分獨立析離，均應依毒品危害防制條例第18條第1項前段
      規定，宣告沒收銷燬之。又如附表一編號壹-1、壹-2、壹
      -6、壹-7、壹-9至壹-12、壹-14至壹-20、壹-24至壹-28
      、壹-30、壹-32、貳-1至貳-3所示之物、如附表二編號一
      、二、四、五、六所示之物，均係供本件製造第二級毒品
      犯罪所用之物，業經被告康濟鯤、莊富成2人分別供述在
      卷，均應依毒品危害防制條例第19條第1項規定，諭知沒
      收。至如附表一編號壹-23(1)(2)、壹-29、如附表一編號貳
      -4、貳-5所示之物，以及如附表二編號三所示之物，雖係
      分屬於被告康濟鯤、莊富成及共犯李建紳所有，然均非違
      禁物，且均非供本件製造第二級毒品犯罪所用或預備之物
      ，爰不併予宣告沒收，附此敘明。
據上論斷，應依刑事訴訟法第369條第1項、第364條，第299條第
1項前段，修正前(後)毒品危害防制條例第4條第2項、修正後毒
品危害防制條例第17條第2項、第18條第1項前段、第19條第1項
，刑法第11條、第2條第1項、第28條、第47條第1項，判決如主
文。
本案經檢察官陳國鳴到庭執行職務。
中    華    民    國    100    年    2     月    15    日
                  刑事第七庭   審判長法  官  陳憲裕
                                     法  官  游紅桃
                                     法  官  楊智勝
以上正本證明與原本無異。
如不服本判決，應於收受送達後10日內向本院提出上訴書狀，其
未敘述上訴之理由者並得於提起上訴後10日內向本院補提理由書
（均須按他造當事人之人數附繕本）「切勿逕送上級法院」。
                                     書記官  林桂玉
中    華    民    國    100    年    2     月    17    日
附錄：本案論罪科刑法條全文
修正前毒品危害防制條例第4條第2項
製造、運輸、販賣第二級毒品者，處無期徒刑或7年以上有期徒
刑，得併科新臺幣7百萬元以下罰金。
修正後毒品危害防制條例第4條第2項
製造、運輸、販賣第二級毒品者，處無期徒刑或7年以上有期徒
刑，得併科新臺幣1千萬元以下罰金。
【附表一】
┌──────────────────────────────────────┐
│查扣時間：97年10月23日晚上11時40分許起至97年10月24日上午4時許止             │
│查扣地點：臺北市○○街132號地下室                                           │
├────┬───────────┬──┬───┬──────────────┤
│編號    │扣押物品名稱          │數量│所有人│鑑       定       結      果│
├────┼───────────┼──┼───┼──────────────┤
│壹-1    │氫氣瓶                │1瓶 │李建紳│無                          │
├────┼───────────┼──┼───┼──────────────┤
│壹-2    │反應器                │1個 │李建紳│其上殘留物具有麻黃鹼成分    │
├────┼───────────┼──┼───┼──────────────┤
│壹-3    │氫氧化鈉水溶液        │1桶 │李建紳│其上殘留物具有甲基安非他命、│
│        │                      │    │      │愷他命成分                  │
├────┼───────────┼──┼───┼──────────────┤
│壹-4    │電磁爐                │2個 │李建紳│其上殘留物具有麻黃鹼、甲基安│
│        │                      │    │      │非他命、愷他命成分          │
├────┼───────────┼──┼───┼──────────────┤
│壹-5    │陶瓷漏斗 (大、中、小) │3個 │李建紳│其上殘留物具有麻黃鹼、甲基安│
│        │                      │    │      │非他命成分                  │
├────┼───────────┼──┼───┼──────────────┤
│壹-6    │錐形稍瓶 (大、中、小) │3個 │李建紳│其上殘留物具有麻黃鹼成分    │
│        │                      │    │      │                            │
├────┼───────────┼──┼───┼──────────────┤
│壹-7    │抽氣幫浦              │1個 │李建紳│無                          │
├────┼───────────┼──┼───┼──────────────┤
│壹-8    │瓦斯爐                │1個 │李建紳│其上殘留物具有麻黃鹼、甲基安│
│        │                      │    │      │非他命、愷他命成分          │
├────┼───────────┼──┼───┼──────────────┤
│壹-9    │活性碳                │1包 │李建紳│無                          │
├────┼───────────┼──┼───┼──────────────┤
│壹-10   │黑水                  │2桶 │李建紳│無                          │
├────┼───────────┼──┼───┼──────────────┤
│壹-11   │濾紙 (大、中、小)     │3盒 │李建紳│無                          │
│        │                      │    │      │                            │
├────┼───────────┼──┼───┼──────────────┤
│壹-12   │精鹽                  │1包 │李建紳│無                          │
├────┼───────────┼──┼───┼──────────────┤
│壹-13   │分液漏斗              │1個 │李建紳│其上殘留物具有麻黃鹼、甲基安│
│        │                      │    │      │非他命成分                  │
├────┼───────────┼──┼───┼──────────────┤
│壹-14   │鹽酸                  │1瓶 │莊富成│無                          │
├────┼───────────┼──┼───┼──────────────┤
│壹-15   │乙醚                  │1瓶 │李建紳│無                          │
├────┼───────────┼──┼───┼──────────────┤
│壹-16   │碳酸鎖                │1包 │李建紳│無                          │
├────┼───────────┼──┼───┼──────────────┤
│壹-17   │小蘇打                │1包 │李建紳│無                          │
├────┼───────────┼──┼───┼──────────────┤
│壹-18   │冰醋酸                │2瓶 │李建紳│無                          │
├────┼───────────┼──┼───┼──────────────┤
│壹-19   │燒杯                  │3個 │李建紳│無                          │
├────┼───────────┼──┼───┼──────────────┤
│壹-20   │氫氧化鈉              │1包 │李建紳│無                          │
├────┼───────────┼──┼───┼──────────────┤
│壹-21   │磅秤                  │3個 │李建紳│其上殘留物具有甲基麻黃鹼、麻│
│        │                      │    │      │黃鹼、甲基安非他命、愷他命、│
│        │                      │    │      │海洛因成分                  │
├────┼───────────┼──┼───┼──────────────┤
│壹-22   │粉碎機                │1臺 │李建紳│其上殘留物具有麻黃鹼、甲基安│
│        │                      │    │      │非他命成分                  │
├────┼───────────┼──┼───┼──────────────┤
│壹-23(1) │粉末                  │3袋 │李建紳│均含第四級毒品先驅原料第5項 │
│        │                      │    │      │甲基麻黃鹼成分，合計淨重    │
│        │                      │    │      │1760.45公克（空包裝總重     │
│        │                      │    │      │19.55公克）（鑑定報告編號壹 │
│        │                      │    │      │-23-1、壹-23-2及壹-23-3）。 │
├────┼───────────┼──┼───┼──────────────┤
│壹-23(2) │粉末                  │1袋 │李建紳│含第四級毒品先驅原料第6項去 │
│        │                      │    │      │甲麻黃鹼成分，淨重3.46公克（│
│        │                      │    │      │空包裝重0.44公克）（鑑定報告│
│        │                      │    │      │編號壹-23-4-9）             │
├────┼───────────┼──┼───┼──────────────┤
│壹-23(3) │結晶物                │1包 │      │含第二級第89項毒品甲基安非他│
│        │                      │    │      │命及第四級毒品先驅原料第1項 │
│        │                      │    │      │麻黃鹼成分，淨重1.36公克（空│
│        │                      │    │      │包裝重0.44公克），甲基安非他│
│        │                      │    │      │命純度5.27%，純質淨重0.07公 │
│        │                      │    │      │克，麻黃鹼純度62.25%，純質淨│
│        │                      │    │      │重0.85公克（鑑定報告編號壹  │
│        │                      │    │      │-23-4-10）。                │
├────┼───────────┼──┼───┼──────────────┤
│壹-24   │酒精                  │3瓶 │李建紳│無                          │
├────┼───────────┼──┼───┼──────────────┤
│壹-25   │鈀金                  │1袋 │李建紳│無                          │
├────┼───────────┼──┼───┼──────────────┤
│壹-26   │醋酸鈉                │1瓶 │李建紳│無                          │
├────┼───────────┼──┼───┼──────────────┤
│壹-27   │酒精燈                │1個 │李建紳│無                          │
├────┼───────────┼──┼───┼──────────────┤
│壹-28   │汽化爐 (含瓦斯瓶)     │1個 │李建紳│無                          │
│        │                      │    │      │                            │
├────┼───────────┼──┼───┼──────────────┤
│壹-29   │吸食器                │1個 │李建紳│其上殘留物具有甲基麻黃鹼、麻│
│        │                      │    │      │黃鹼成分                    │
├────┼───────────┼──┼───┼──────────────┤
│壹-30   │過濾網                │2個 │李建紳│其上殘留物具有麻黃鹼成分    │
├────┼───────────┼──┼───┼──────────────┤
│壹-31   │冰箱                  │1臺 │李建紳│其上殘留物具有甲基麻黃鹼、麻│
│        │                      │    │      │黃鹼、甲基安非他命、愷他命成│
│        │                      │    │      │分                          │
├────┼───────────┼──┼───┼──────────────┤
│壹-32   │冰凝管                │1支 │李建紳│無                          │
├────┼───────────┼──┼───┼──────────────┤
│壹-33   │液態第二級毒品甲基安非│1桶 │      │含第二級第89項毒品甲基安非他│
│        │他命                  │    │      │命、第三級第19項毒品愷他命及│
│        │                      │    │      │第四級毒品先驅原料第1項麻黃 │
│        │                      │    │      │鹼成分淨重1430公克（空桶重10│
│        │                      │    │      │0公克），甲基安非他命純度以 │
│        │                      │    │      │1% 計，純質淨重14.30公克，麻│
│        │                      │    │      │黃鹼平均純度34.49%，純質淨重│
│        │                      │    │      │493.21公克。                │
├────┼───────────┼──┼───┼──────────────┤
│貳-1    │液態半成品原料        │2瓶 │莊富成│(1)大瓶裝，經檢驗結果含第三級│
│        │                      │    │      │第19項毒品愷他命及第四級毒品│
│        │                      │    │      │先驅原料第1項麻黃鹼成分，淨 │
│        │                      │    │      │重2367.49公克（空桶重77.5l公│
│        │                      │    │      │克），麻黃鹼純度以1%計，純質│
│        │                      │    │      │淨重23.67公克。             │
│        │                      │    │      │(2)寶特瓶裝，經檢驗結果含第四│
│        │                      │    │      │級毒品先驅原料第5項甲基麻黃 │
│        │                      │    │      │成分，淨重78.80公克（空桶重 │
│        │                      │    │      │26.20公克）。               │
├────┼───────────┼──┼───┼──────────────┤
│貳-2    │液態鋇                │1瓶 │莊富成│鋇                          │
├────┼───────────┼──┼───┼──────────────┤
│貳-3    │結晶物                │1包 │莊富成│經檢驗結果含第四級毒品先驅原│
│        │                      │    │      │料第5項甲基麻黃鹼成分，淨重 │
│        │                      │    │      │0.57公克 (空包裝重0.43公克) │
│        │                      │    │      │。                          │
├────┼───────────┼──┼───┼──────────────┤
│貳-4    │手機                  │4支 │康濟鯤│無                          │
├────┼───────────┼──┼───┼──────────────┤
│貳-5    │通化用手機SIM卡       │8片 │康濟鯤│無                          │
│        │                      │    │      │                            │
└────┴───────────┴──┴───┴──────────────┘
 【附表二】
┌─────────────────────────────────┐
│查扣時間：97年10月24日上午1時10分至1時45分                        │
│查扣地點：臺北市○○市○○路703巷9-1號2樓                         │
├──┬──────┬───┬────┬──────────────┤
│編號│物品名稱    │數量  │所有人  │鑑定結果                    │
├──┼──────┼───┼────┼──────────────┤
│ 一 │醋酸鈉      │1瓶   │莊富成  │無                          │
├──┼──────┼───┼────┼──────────────┤
│ 二 │鹽酸        │1瓶   │莊富成  │無                          │
├──┼──────┼───┼────┼──────────────┤
│ 三 │吸食器      │1只   │莊富成  │其上殘留物具有甲基麻黃鹼、甲│
│    │            │      │        │基安非他命成分              │
├──┼──────┼───┼────┼──────────────┤
│ 四 │筆記本      │1冊   │莊富成  │無                          │
├──┼──────┼───┼────┼──────────────┤
│ 五 │雜記資料    │1份   │莊富成  │無                          │
├──┼──────┼───┼────┼──────────────┤
│ 六 │液態半成品原│1瓶   │莊富成  │經檢驗結果含第四級毒品先驅原│
│    │料          │      │        │料第5項甲基麻黃鹼成分，淨重 │
│    │            │      │        │55.86公克 (空包裝重64.14公克│
│    │            │      │        │)。                         │
└──┴──────┴───┴────┴──────────────┘